臺灣高雄地方法院刑事判決　　　　　　　96年度易字第2990號
公　訴　人　臺灣高雄地方法院檢察署檢察官
被　　　告　乙○○
　　　　　　　　　　（另案在臺灣高雄第二監獄執行中）
上列被告因竊盜案件，經檢察官提起公訴（96年度偵字第16851
號），經本院合議庭裁定改行簡式審判程序，判決如下：
    主  文
乙○○犯結夥攜帶兇器竊盜罪，累犯，處有期徒刑拾月，減為有
期徒刑伍月，如易科罰金，以新臺幣壹仟元折算壹日。
    事  實
一、乙○○前於民國91年間，因竊盜案件，經法院判處有期徒刑
    10月，甫於94年7 月19日縮刑期滿執行完畢。詎猶不知悔改
    ，復與郭育德（業經本院判刑確定）、及姓名年籍不詳綽號
    「阿傑」之成年男子，因缺錢花用，見乙○○所居住高雄市
    鼓山區○○○路105 號5 樓住處對面即該5 樓之1 住戶甲○
    ○安裝冷氣機可供變賣，即共同基於意圖為自己不法所有之
    犯意聯絡，於民國95年7 月26日下午3時5分許，由乙○○攜
    帶客觀上具有危險性之兇器螺絲起子1 支上5 樓樓頂，旋開
    附著頂樓女兒牆外鐵架上之冷氣機後，即由郭育德、乙○○
    與阿傑共同搬至該大樓1 樓，再由郭育德撥打電話與不知情
    之買賣二手貨之賴春雄以求變賣，嗣賴春雄抵達現場後，郭
    育德三人旋將上開冷氣搬至賴春雄之小貨車，適經甲○○返
    家發現，並報警處理，郭育德三人隨即逃匿，而悉上情。
二、案經臺灣高雄地方法院檢察署檢察官簽分偵查起訴。
    理  由
一、按本案被告乙○○所犯係死刑、無期徒刑、最輕本刑為3 年
    以上有期徒刑以外之罪，其於準備程序就前揭被訴事實為有
    罪之陳述，經受命法官告知簡式審判程序之旨，並聽取其與
    公訴人之意見後，本院認無不得或不宜改依簡式審判程序進
    行之情形，爰依刑事訴訟法第273 條之1 第1 項規定，裁定
    本件由受命法官獨任進行簡式審判程序，合先敘明。
二、上揭事實，業據被告乙○○於本院審理時坦承不諱，且與證
    人賴春雄、證人即被害人甲○○於警詢、偵訊之證述互核相
    符，並有證人即共同被告郭育德之證述可參，此外復有查獲
    照片4 紙、搜索扣押筆錄、贓證物認領保管單各1 份可憑，
    足認被告之自白與事實相符。又被害人甲○○所有遭竊之分
    離式冷氣機，係安裝於該5 樓頂女兒牆外之鐵架上，有查獲
    現場照片在卷可稽，顯見原來之冷氣機係以螺絲與該鐵架相
    連，而證人郭育德亦稱在5 樓樓梯間亦見有螺絲起子1 把，
    益徵被告與郭育德、阿傑所竊取之上開冷氣機，係以螺絲起
    子旋開與該女兒牆外相連之鐵架無疑，足認被告之自白與事
    實相符，應堪採信。從而，本件事證明確，被告犯行洵堪認
    定，應依法論科。
三、按螺絲起子之前端為一字或十字型之鐵製品，始足旋開附著
    於鐵架上之螺絲，此亦為一般公眾所週知，是螺絲起子客觀
    上足以危害他人之生命、身體之安全，自屬於兇器。故被告
    乙○○與郭育德、阿傑攜帶客觀上足以危害他人之生命、身
    體之安全之螺絲起子前往竊取冷氣機，核其所為，係犯刑法
    第321 條第1 項第3 款、第4 款之結夥攜帶兇器竊盜罪。公
    訴意旨認被告僅係犯刑法第321 條第1 項第4 款結夥竊盜罪
    ，尚有誤會，公訴意旨未認定被告攜帶兇器，尚有未洽，惟
    刑法第三百二十一條第一項所列各款之情形，僅為竊盜罪之
    加重條件，尚無變更起訴法條之必要。被告與郭育德、阿傑
    3 人就上開竊盜犯行，有犯意聯絡及行為分擔，為共同正犯
    。又被告前因竊盜案件，經法院判處有期徒刑10月，甫於94
    年7 月19日縮刑期滿執行完畢等情，有臺灣高等法院被告前
    案紀錄表在卷可查，其於有期徒刑執行完畢後5 年內，故意
    再犯本案有期徒刑以上之罪，為累犯，應依刑法第47條第1
    項規定加重其刑。爰審酌被告年輕體壯，竟圖不勞而獲，不
    思以正途賺取金錢，因缺錢花用而為本件犯行，幸經被害人
    甲○○及時發現而領回贓物，被告犯後坦承犯行，態度尚可
    等一切情狀，量處如主文所示之刑。本件供竊盜所用之螺絲
    起子，並未據扣案，爰不為沒收之諭知，附此敘明。又
    本件被告犯罪時間在96年4 月24日以前，合於減刑條件，爰
    依中華民國96年罪犯減刑條例第2 條第1 項第3 款、第7 條
    、第9 條之規定，減其宣告刑二分之一，並諭知如主文所示
    之易科罰金折算標準。
據上論斷，應依刑事訴訟法第273 條之1 第1 項、第284 條之1
、第299 條第1 項前段，刑法第28條、第321 條第1 項第3 款、
第4 款、第47條第1 項、第41條第1 項前段，中華民國96年罪犯
減刑條例第2 條第1 項第3 款、第7 條、第9 條，判決如主文。
本案經檢察官吳美齡到庭執行職務。
中　　華　　民　　國　　96　　年　　12　　月　　11　　日
                  刑事第五庭    法　官  李殷君
以上正本證明與原本無異。
如不服本判決應於收受本判決後10日內向本院提出上訴書狀，並
應敘述具體理由，如未敘述上訴理由者，應於上訴期間屆滿後20
日內補提理由書狀於本院（均須按他造當事人之人數附繕本）「
切勿逕送上級法院」。
中　　華　　民　　國　　96　　年　　12　　月　　11　　日
                                書記官  陳昱良
附錄本案論罪科刑法條：
中華民國刑法第321條
犯竊盜罪而有左列情形之一者，處6月以上、5年以下有期徒刑：
一  於夜間侵入住宅或有人居住之建築物、船艦或隱匿其內而犯
    之者。
二  毀越門扇、牆垣或其他安全設備而犯之者。
三  攜帶兇器而犯之者。
四  結夥三人以上而犯之者。
五  乘火災、水災或其他災害之際而犯之者。
六  在車站或埠頭而犯之者。
前項之未遂犯罰之。
